【裁判字號】    98,交聲,694
【裁判日期】    980731
【裁判案由】    違反道路交通管理處罰條例聲明異議
【裁判全文】
臺灣士林地方法院交通事件裁定         98年度交聲字第694號
原處分機關  臺北市交通事件裁決所
異  議  人
即受處分人  甲○○
代  理  人  乙○○
上列異議人即受處分人因違反道路交通管理處罰條例案件，對於
臺北市交通事件裁決所於民國98年5 月7 日所為之裁決（北市裁
罰字第裁22-AG0000000號），聲明異議，本院裁定如下：
    主  文
異議駁回。
    理  由
一、按「汽車駕駛人，行經有燈光號誌管制之交岔路口闖紅燈者
    ，處新臺幣1800元以上5400元以下罰鍰。」、「汽車駕駛人
    有下列各款所列條款之一者，除依原條款處罰鍰外，並予記
    點：．．．三、有第43條、第53條或第54條情形之一者，各
    記違規點數三點。」，道路交通管理處罰條例第53條第1 項
    、第63條第1項第3款分別定有明文。
二、原處分意旨略以：異議人即受處分人於民國98年2 月15日13
    時54分許，駕駛車號1081-ES 號自小客車行經臺北市○○○
    路○ 段136 巷前，經臺北市政府警察局內湖分局交通隊員警
    舉發「駕車行經有燈光號誌管制之交岔路口闖紅燈」之違規
    ，爰依道路交通管理處罰條例第53條第1 項、第63條第1項
    第3 款，裁處異議人新臺幣（下同）2 千7 百元，並記違規
    點數3 點。
三、聲明異議意旨略稱：當天異議人駕車行經上開路口時，不慎
    於紅燈時逾越停止線，但尚未觸及斑馬線，且此後異議人即
    停車，並未再繼續前駛，並未闖紅燈，亦沒有要紅燈左轉，
    本件原違規單上記載違規事由為「紅燈左轉」，但後來原處
    分機關認定的違規事實為「駕車行經有燈光號誌管制之交岔
    路口闖紅燈」，顯有不符，且依交通部82年4 月22日交路字
    第009811號函釋，若車輛僅車身伸越路口停止線，以不遵守
    標線指示視之，是本件異議人頂多只是未依標線指示行車，
    爰聲明異議，請求撤銷原處分。
四、經查：
  (一)本件依卷附第1 幀採證照片顯示（見本院卷第5 頁下方照片
    ），異議人車輛於系爭路口號誌顯示紅燈時，幾乎整部車之
    車身即均已逾越路口停止線，並有顯示左轉之黃色燈號（見
    本院卷第5 頁下方照片），而依第2 幀照片顯示「見本院卷
    第5 頁上方照片），異議人車輛於燈號仍為紅燈之情事下，
    已往左前方移動近半個車身，左前輪已明顯左轉至接近中央
    分隔島處，右前車身前端亦已進入行人穿越道之範圍（見本
    院卷第5 頁上方照片），顯見異議人當時於紅燈號誌下，在
    車輛已逾越停止線後並未立即停車，而係繼續前進，且已進
    入行人穿越道之範圍，是其前揭辯稱並沒有要紅燈左轉，且
    車身亦未進入行人穿越道之範圍云云，自不足採。
  (二)異議人雖另辯稱其在第2 幀照片後即停車未繼續前駛，惟其
    既已於紅燈號誌時持續前進至行人穿越道之範圍，其確有闖
    越紅燈之違規行為甚明，縱其嗣後未再繼續前駛，仍無解於
    其已成立之違規行為，自不足為有利異議人之認定；至異議
    人另質以依前揭交通部函釋，若僅車身伸越停止線，應僅構
    成「未依標線指示」之違規云云，惟查本件異議人非僅止於
    車身伸越停止線之靜態動作，更有伸越停止線後持續前駛之
    闖越紅燈動態，業如前述，自無前開函釋之適用；又異議人
    指摘本件違規單上記載之違規事實為「紅燈左轉」，裁決書
    上卻記載「駕車行經有燈光號誌管制之交岔路口闖紅燈」，
    有所不符云云，惟經核「駕車行經有燈光號誌管制之交岔路
    口闖紅燈」係道路交通管理處罰條例第53條第1 項之法定要
    件，其概念可涵攝各類闖越紅燈之形態，「紅燈左轉」則係
    其中一種態樣，二者並無衝突，異議人所指，容有誤會，附
    予敘明。
  (三)綜上，異議人所辯，洵難置採，堪認異議人確有本案之違規
    事實無疑，原處分機關依據道路交通管理處罰條例第53 條
    第1 項、第63條第1 項第3 款規定，裁處異議人2 千7 百元
    罰鍰，並記違規點數3 點，核無違誤，本件聲明異議為無理
    由，應予駁回。
據上論斷，依道路交通案件處理辦法第19條，裁定如主文。
中    華    民    國    98    年    7     月    31    日
                  交通法庭法  官  黃珮茹
以上正本證明與原本無異
如不服本裁定應於送達後5日內向本院提出抗告狀
                          書記官  張馨尹
中    華    民    國    98    年    7     月    31    日


司法院資訊處製作；財團法人民間司法改革基金會備份。
